---
title: "Missão R: Musicoterapia"
author: "Iara Cristina Mescua Castro"
date: "`r Sys.Date()`"
output:
   html_document:
    highlight: textmate
    toc: true
    toc_float: true
always_allow_html: yes
---

```{r setup, include=FALSE}

if (!require(dplyr)) install.packages('dplyr')
if (!require(janitor)) install.packages('janitor')
if (!require(forcats)) install.packages('forcats')
if (!require(car)) install.packages('car')
if (!require(corrplot)) install.packages('corrplot')
if (!require(ggplot2)) install.packages('ggplot2')
if (!require(ggExtra)) install.packages('ggExtra')
if (!require(tidyverse)) install.packages('tidyverse')
if (!require(readxl)) install.packages('readxl')
if (!require(gridExtra)) install.packages('gridExtra')
if (!require(plotly)) install.packages('plotly')
if (!require(gapminder)) install.packages('gapminder')
if (!require(quantmod)) install.packages('quantmod')
if (!require(patchwork)) install.packages('patchwork')
if (!require(grid)) install.packages('grid')

df <- read_csv("mxmh_survey_results.csv", col_names=TRUE)

knitr::opts_chunk$set(  warning = FALSE,
                      message =FALSE,
                      echo = FALSE)
```

## Contexto
Musicoterapia, ou MT, é o uso da música para melhorar o estresse, o humor e a saúde mental geral de um indivíduo. A MT também é reconhecida como uma prática baseada em evidências, usando a música como catalisadora de hormônios "felizes", como a oxitocina.

No entanto, o MT emprega uma ampla gama de gêneros diferentes, variando de uma organização para outra.

O conjunto de dados "MxMH" visa identificar quais correlações, se houver, existem entre o gosto musical de um indivíduo e sua saúde mental autodeclarada. Idealmente, essas descobertas poderiam contribuir para uma aplicação mais informada da MT ou simplesmente fornecer visões interessantes sobre a mente.


```{r columns, include=FALSE}
## Cria coluna classificando os números de horas em intervalos
df <- df %>% 
  mutate(
    Intervalos = case_when(
      `Hours per day` < 2 ~ "0-2 Horas",
      2 <= `Hours per day` & `Hours per day` < 4 ~ "2-4 Horas",
      4 <= `Hours per day` & `Hours per day` < 6 ~ "4-6 Horas",
      `Hours per day` >= 6 ~ "6-24 Horas",
  )
)

## Troca todos os valores "Video game music" por "Video Game" no dataset
df$`Fav genre` <- ifelse(df$`Fav genre` == "Video game music", "Video Game", df$`Fav genre`)


df$Intervalos = factor(df$Intervalos, levels = c("0-2 Horas", "2-4 Horas", "4-6 Horas", "6-24 Horas"))

## Dataframes auxiliares
df2 <- df[,c("Anxiety","Depression","OCD", "Insomnia")]
df3 <- df[,c("Age", "Hours per day", "Intervalos")]
```

## Dados Faltantes
Sumário de dados NA (Not Avaliable) que são diferentes de 0 no nosso dataset em cada coluna.
```{r}
na_summary <- colSums(is.na(df))
na_summary[na_summary != 0]
```

Das colunas acima, iremos utilizar "Age", "Primary Streaming Service" e "Music effects", aplicando filtros para desconsiderar linhas com dados NA em cada ocasião. Já BPM (batimentos por minuto) possui um número significativo de NA então não será levado em consideração.

## Horas e Idade
Vamos começar extraindo dados sobre o nosso grupo de estudo. Vamos ver como os fatores "idade" e "quantas horas por dia os usuários escutam música por dia" aparecem.

### Estatística Descritiva

```{r nome1 , echo= F}
summary(df3)
```

### Análise Quantitativa

```{r}
## BAR PLOT / Histograma de Idade
idade <- df %>%
 filter(!is.na(Age)) %>%
 filter(!(`Fav genre` %in% "R&B")) %>%
 ggplot() +
  aes(x = Age) +
  geom_histogram(bins = 30L, fill = "#0C4C8A") +
  labs(title = NULL, x = "Idade", y = NULL) +
  theme_minimal()

## BAR PLOT / Histograma de Horas/Dia 
horas <- df %>%
 filter(!is.na(Age)) %>%
 ggplot() +
  aes(x = `Hours per day`) +
  geom_histogram(bins = 20L, fill = "#0C4C8A") +
  labs(title = NULL, x = "Horas/Dia ouvindo música", y = NULL) +
  theme_minimal()
```

```{r, fig.height=2}
## Arranjo 2 colunas e 1 linha
grid.arrange(arrangeGrob(idade, horas, ncol = 2), 
             nrow=1)
```

É possível notar que há maior abundância de jovens entre 20 e 30 anos, e estão mais presentes nos intervalo 0-2 e 2-4 horas por dia ouvindo música. 

## Distribuição Idade x Gênero Musical

```{r}
## BOX PLOT 
ggplot(df %>% filter(!is.na(Age)), aes(x = Age, y = reorder(`Fav genre`, desc(`Fav genre`)), fill = `Fav genre`)) +
  geom_boxplot(fill = "#0C4C8A") +
  labs(x = NULL, y = NULL, title = NULL) +
  theme_bw() 
```

Os gêneros musicais favoritos podem se relacionar à idade, visto que a popularidade do Gospel é maior entre os idosos.

## Doenças Mentais

Neste dataset, os entrevistados classificam Ansiedade, Depressão, TOC (OCD) e Insônia em uma escala de 0 a 10, onde:\
0 - Eu não sinto isso.\
10 - Eu experimento isso regularmente, constantemente/ou ao extremo.\

Com base nisso podemos começar observando algumas informações sobre cada uma.

### Estatística Descritiva
```{r nome2 , echo= F}
# Sumário
summary(df2)
```


### Correlação
Em seguida, iremos plotar a correlação entre as doenças.

```{r, fig.width=4.5, fig.height=4.5, fig.align="left"}
# Cria matriz de correlação com os índices numéricos de cada doença
cor_mat <- cor(df2)
# Plot de Correlação
corrplot(cor_mat, method = "color", tl.col = 'black', tl.srt = 45)
```

Há correlação positiva em todos os casos. Ao ter uma doença há maior tendência em ter outra, especialmente entre ansiedade e depressão.

### Distribuição Gênero Musical x Doenças
A seguir, está a distribuição das doenças para cada doença mental.

```{r effects, include=FALSE}
## BOX PLOT de Ansiedade
g1 <- ggplot(df, aes(x = `Anxiety`, reorder(`Fav genre`, desc(`Fav genre`)))) +
  geom_boxplot(fill = "#0C4C8A") +
  labs(title = paste("Dist. de Ansiedade")) +
  theme_gray() +
  theme(axis.title.x = element_blank(),
        axis.title.y = element_blank())

## BOX PLOT de Depressão
g2 <- ggplot(df, aes(x = Depression, reorder(`Fav genre`, desc(`Fav genre`)))) +
  geom_boxplot(fill = "#0C4C8A") +
  labs(title = paste("Dist. de Depressão")) +
  theme_gray() +
  theme(axis.title.x = element_blank(),
        axis.title.y = element_blank())

## BOX PLOT de Insônia
g3 <- ggplot(df, aes(x = Insomnia, reorder(`Fav genre`, desc(`Fav genre`)))) +
  geom_boxplot(fill = "#0C4C8A") +
  labs(title = paste("Dist. de Insônia")) +
  theme_gray() +
  theme(axis.title.x = element_blank(),
        axis.title.y = element_blank())

## BOX PLOT de TOC
g4 <- ggplot(df, aes(x = OCD, reorder(`Fav genre`, desc(`Fav genre`)))) +
  geom_boxplot(fill = "#0C4C8A") +
  labs(title = paste("Dist. de TOC")) +
  theme_gray() +
  theme(axis.title.x = element_blank(),
        axis.title.y = element_blank())

```

```{r,fig.height=10}
## Arranjo de 2 colunas e 2 linhas
grid.arrange(arrangeGrob(g1, g2, ncol = 2),  
             arrangeGrob(g3, g4, ncol = 2), 
             nrow = 2, 
             heights = c(4, 4))
```

## Efeitos da Música

Os entrevistados também responderam qual efeito a música teve em sua saúde mental com as respostas "Pior", "Melhor", "Nenhum efeito".

### Preferências Musicais e de Streaming

Antes disso, vamos verificar as preferências de gênero musical e os serviços de streaming mais utilizados por eles.

```{r chart, include=FALSE}
### PIE CHARTS
chart1 <- df %>% 
  filter(!is.na(`Fav genre`)) %>% 
  group_by(`Fav genre`) %>% # Agrupa por gênero musical favorito
  summarise(Freq = n()) %>% # Conta frequência de cada um
  ggplot(aes(x = "", y = Freq, fill = `Fav genre`)) +
  geom_bar(width = 1, stat = "identity") +
  coord_polar(theta = "y") +
  labs(fill = "") + # Remove o label da legenda de cores
  ylab("") + # Remove o label do eixo x
  xlab("") + # Remove o label do eixo y
  theme_void() +  # Remove fundo e grade do gráfico
  theme(
        panel.grid.major = element_blank(),
        plot.background = element_blank(),
        axis.line = element_blank(),
        axis.text = element_blank(),
        axis.ticks = element_blank(),
        panel.border = element_blank(),
        panel.background = element_blank()
        ) 

chart2 <- df %>% 
  filter(!is.na(`Primary streaming service`)) %>% # Agrupa por serviço de streaming primário
  group_by(`Primary streaming service`) %>% # Conta frequência de cada um
  summarise(Freq = n()) %>%
  ggplot(aes(x = "", y = Freq, fill = `Primary streaming service`)) +
  geom_bar(width = 1, stat = "identity") +
  coord_polar(theta = "y") +
  labs(fill = "") + # Remove o label da legenda de cores
  ylab("") + # Remove o label do eixo x
  xlab("") + # Remove o label do eixo y
  theme_void() +  # Remove fundo e grade do gráfico
  theme(
        panel.grid.major = element_blank(),
        plot.background = element_blank(),
        axis.line = element_blank(),
        axis.text = element_blank(),
        axis.ticks = element_blank(),
        panel.border = element_blank(),
        panel.background = element_blank()
        ) 

```


```{r}
chart1 + chart2 + plot_layout(ncol = 2)
```

Observamos que o gênero musical favorito do grupo de estudo é o rock, seguido pelo pop e metal. Já o serviço de Streaming mais utilizado é o Spotify. Os gêneros musicais não estão bem distribuídos, então para a próxima análise levaremos em conta as porcentagens e não a quantidade bruta.

```{r stream, include=FALSE} 
## GRÁFICO DE BARRAS NÃO UTILIZADO
df %>%
  ggplot() +
  aes(x = `Fav genre`, fill = `Primary streaming service`) +
  geom_bar() +
  scale_fill_hue(direction = 1) +
  coord_flip() +
  theme_minimal()

```

### Relação Efeitos da Música x Gênero Musical

Vamos observar os efeitos da música tomando a porcentagem de cada grupo, assim superamos as diferenças de quantidade entre os ouvintes de cada gênero musical.

```{r}
# Calcula Porcentagem
df_fav_genre <- df %>%
  filter(!is.na(`Music effects`)) %>%
  group_by(`Fav genre`, `Music effects`) %>%
  summarise(Percentage = n()) %>%
  mutate(Percentage = Percentage / sum(Percentage) * 100)
  

# Gráfico de Barras Horizontal
ggplot(df_fav_genre, aes(x = `Fav genre`, y = Percentage, fill = `Music effects`)) +
  geom_col(position = "identity", width = 0.8) +
  labs(title = NULL, x = NULL, y = "Porcentagem") +
  scale_fill_discrete(name = "Music effects") +
  coord_flip() +
  scale_x_discrete(limits = rev(levels(factor(df_fav_genre$`Fav genre`)))) +
  theme_minimal() 
```

Há muitos dados faltantes, especialmente para ouvintes de música Latina no grupo "Latin", mas com o gráfico de barras acima reconhecemos um retorno majoritariamente positivo da música na saúde mental para ouvintes de todos os gêneros musicais.

## Conclusões
Foi possível conhecer mais sobre os perfis dos ouvintes de música: a maioria são jovens, ouvem música via Spotify e seus 3 principais gêneros musicais são rock, pop e metal. E também, Gospel é predominante entre os idosos. Em suma, mais pessoas têm ansiedade e depressão do que TOC e insônia, onde existem correlações entre ansiedade e depressão. Não foi fácil inferir o estado de saúde mental a partir dos dados, mas vimos que a maioria dos ouvintes acha que a música melhora sua saúde mental e é notável a ausência de efeitos negativos para quem prefere "Lo-fi" e "Gospel".

## Referências

1. [https://www.kaggle.com/datasets/catherinerasgaitis/mxmh-survey-results](https://www.kaggle.com/datasets/catherinerasgaitis/mxmh-survey-results)