---
title: "Missão R: Musicoterapia"
author: "Iara Cristina Mescua Castro"
date: "`r Sys.Date()`"
output:
   html_document:
    highlight: textmate
    toc: true
    toc_float: true
always_allow_html: yes
---

```{r setup, include=FALSE}

if (!require(dplyr)) install.packages('dplyr')
if (!require(janitor)) install.packages('janitor')
if (!require(forcats)) install.packages('forcats')
if (!require(car)) install.packages('car')
if (!require(corrplot)) install.packages('corrplot')
if (!require(ggplot2)) install.packages('ggplot2')
if (!require(ggExtra)) install.packages('ggExtra')
if (!require(tidyverse)) install.packages('tidyverse')
if (!require(readxl)) install.packages('readxl')
if (!require(gridExtra)) install.packages('gridExtra')
if (!require(plotly)) install.packages('plotly')
if (!require(gapminder)) install.packages('gapminder')
if (!require(quantmod)) install.packages('quantmod')

df <- read_csv("mxmh_survey_results.csv", col_names=TRUE)

knitr::opts_chunk$set(  warning = FALSE,
                      message =FALSE,
                      echo = FALSE)
```

### Contexto
Musicoterapia, ou MT, é o uso da música para melhorar o estresse, o humor e a saúde mental geral de um indivíduo. A MT também é reconhecida como uma prática baseada em evidências, usando a música como catalisadora de hormônios "felizes", como a oxitocina.

No entanto, o MT emprega uma ampla gama de gêneros diferentes, variando de uma organização para outra.

O conjunto de dados "MxMH" visa identificar quais correlações, se houver, existem entre o gosto musical de um indivíduo e sua saúde mental autodeclarada. Idealmente, essas descobertas poderiam contribuir para uma aplicação mais informada da MT ou simplesmente fornecer visões interessantes sobre a mente.


```{r columns, include=FALSE}

df <- df %>% 
  mutate(
    Ansiedade = case_when(
      Anxiety > 8 ~ "Muito Alto",
      6 < Anxiety & Anxiety <= 8 ~ "Alto",
      3 < Anxiety & Anxiety <= 6 ~ "Medio",
      Anxiety <=3 ~ "Baixo",
  )
)
df$Ansiedade = factor(df$Ansiedade, levels = c('Muito Alto', 'Alto','Medio', 'Baixo'))

df <- df %>% 
  mutate(
    Depressao = case_when(
      Depression > 8 ~ "Muito Alto",
      6 < Depression & Depression <= 8 ~ "Alto",
      3 < Depression & Depression <= 6 ~ "Medio",
      Depression <=3 ~ "Baixo",
  )
)

df$Depressao = factor(df$Depressao, levels = c('Muito Alto', 'Alto','Medio', 'Baixo'))

df <-df %>% 
  mutate(
    Insonia = case_when(
      Insomnia > 8 ~ "Muito Alto",
      6 < Insomnia & Insomnia <= 8 ~ "Alto",
      3 < Insomnia & Insomnia <= 6 ~ "Medio",
      Insomnia <=3 ~ "Baixo",
  )
)

df$Insonia = factor(df$Insonia, levels = c('Muito Alto', 'Alto','Medio', 'Baixo'))

df <-df %>% 
  mutate(
    TOC = case_when(
      OCD > 8 ~ "Muito Alto",
      6 < OCD & OCD <= 8 ~ "Alto",
      3 < OCD & OCD <= 7 ~ "Medio",
      OCD <=3 ~ "Baixo",
  )
)

df$TOC = factor(df$TOC, levels = c('Muito Alto', 'Alto','Medio', 'Baixo'))

df <- df %>% 
  mutate(
    Quantidade_de_Horas = case_when(
      `Hours per day` >= 6 ~ "6-24",
      4 <= `Hours per day` & `Hours per day` < 6 ~ "4-6",
      2 <= `Hours per day` & `Hours per day` < 4 ~ "2-4",
      `Hours per day` < 2 ~ "0-2",
  )
)

df$Quantidade_de_Horas = factor(df$Quantidade_de_Horas, levels = c('6-24', '4-6','2-4', '0-2'))

df2 <- df[,c("Anxiety","Depression","OCD", "Insomnia")]
df3 <- df[,c("Ansiedade","Depressao","TOC","Insonia")]

```

### Estatística Descritiva

```{r nome1 , echo= F}
summary(df2)
```

Neste dataset, os entrevistados classificam Ansiedade, Depressão, Insônia e TOC (OCD) em uma escala de 0 a 10, onde:\
0 - Eu não sinto isso.\
10 - Eu experimento isso regularmente, constantemente/ou ao extremo.\

Vamos criar novas colunas para categorizar esses números em "Muito Alto", "Alto", "Médio","Baixo".

```{r nome2, echo=F}
summary(df3)
```

### Horas/Dia X Idade
```{r}
df %>%
  filter(!(`Fav genre` %in% "R&B")) %>%
  ggplot() +
  aes(x = Age) +
  geom_histogram(bins = 25L, fill = "#0C4C8A") +
  theme_minimal() +
  facet_wrap(vars(Quantidade_de_Horas))
```


### Gêneros Musicais X Serviço de Streaming

```{r}
df %>%
 filter(!(`Fav genre` %in% "R&B")) %>%
 ggplot() +
  aes(x = `Fav genre`, fill = `Primary streaming service`) +
  geom_bar() +
  scale_fill_hue(direction = 1) +
  coord_flip() +
  theme_minimal()
```

### Efeitos da Música x Doenças Mentais
```{r effects, include=FALSE}
g1 <- ggplot(df %>% filter(!(`Fav genre` %in% "R&B")), aes(x = Anxiety, y = `Music effects`)) +
  geom_boxplot(fill = "#0C4C8A") +
  coord_flip() +
  theme_gray()

g2 <- ggplot(df %>% filter(!(`Fav genre` %in% "R&B")), aes(x = Depression, y = `Music effects`)) +
  geom_boxplot(fill = "#0C4C8A") +
  coord_flip() +
  theme_gray()

g3 <- ggplot(df %>% filter(!(`Fav genre` %in% "R&B")), aes(x = Insomnia, y = `Music effects`)) +
  geom_boxplot(fill = "#0C4C8A") +
  coord_flip() +
  theme_gray()

g4 <- ggplot(df %>% filter(!(`Fav genre` %in% "R&B")), aes(x = OCD, y = `Music effects`)) +
  geom_boxplot(fill = "#0C4C8A") +
  coord_flip() +
  theme_gray()

```

```{r}
grid.arrange(arrangeGrob(g1, g2, ncol=2), arrangeGrob(g3, g4, ncol=2), nrow = 2)
```

### Correlação entre Doenças Mentais
```{r corr, include=FALSE}
df3 <- df3 %>%
  mutate(Ansiedade = case_when(
    Ansiedade == "Muito Alto" ~ 4,
    Ansiedade == "Alto" ~ 3,
    Ansiedade == "Medio" ~ 2,
    Ansiedade == "Baixo" ~ 1),
    Depressao = case_when(
      Depressao == "Muito Alto" ~ 4,
      Depressao == "Alto" ~ 3,
      Depressao == "Medio" ~ 2,
      Depressao == "Baixo" ~ 1),
    Insonia = case_when(
      Insonia == "Muito Alto" ~ 4,
      Insonia == "Alto" ~ 3,
      Insonia == "Medio" ~ 2,
      Insonia == "Baixo" ~ 1),
    TOC = case_when(
      TOC == "Muito Alto" ~ 4,
      TOC == "Alto" ~ 3,
      TOC == "Medio" ~ 2,
      TOC == "Baixo" ~ 1))
```

```{r}
cor_mat <- cor(df3)
corrplot(cor_mat, method = "color", tl.col = 'black')

```

### Referências

1. [https://www.kaggle.com/datasets/catherinerasgaitis/mxmh-survey-results](https://www.kaggle.com/datasets/catherinerasgaitis/mxmh-survey-results)